ja: ディレイラータイプ: フロント; リア; その他
ru: Тип переключателя: Передний; Задний; Другое
pl: Typ przerzutki: Przednia; Tylna; Inne
en: Derailleur type: Front; Rear; Other
nl: Derailleur type: Voor; Achter; Overige
it: Tipo di deragliatore: Anteriore; Posteriore; Altro
tr: Aktarıcı tipi: Ön; Arka; Diğer
el: Τύπος μηχανισμού αλλαγής ταχυτήτων: Εμπρός; Πίσω; Άλλο
pt-PT: Tipo de câmbio: Dianteiro; Traseiro; Outro
sv: Växelförartyp: Fram; Bak; Övrigt
nb: Girtype: Foran; Bak; Annet
ko: 변속기 유형: 프론트; 리어; 기타
de: Art des Schaltwerks: Umwerfer; Schaltwerk; Sonstige
pt-BR: Tipo de câmbio: Dianteiro; Traseiro; Outro
sk-SK: Typ prehadzovačky: Predné; Zadné; Iné
th: ประเภทของตีนผี: หน้า; หลัง; อื่นๆ
vi: Loại đề: Trước; Sau; Khác
lt-LT: Pavarų perjungiklio tipas: Priekinis; Galinis; Kita
fr: Type de dérailleur: Avant; Arrière; Autre
zh-CN: 后拨类型: 前拨; 后拨; 其他
hr-HR: Vrsta mjenjača: Prednji; Stražnji; Ostalo
sl-SI: Vrsta menjalnika: Prednji; Zadnji; Drugo
es: Tipo de desviador: Delantero; Trasero; Otro
ro-RO: Tipul schimbătorului de foi: Față; Spate; Altele
zh-TW: 變速器類型: 前; 後; 其他
da: Derailleur-type: For; Bag; Andet
fi: Vaihtajatyyppi: Etu; Taka; Muu
hu: Váltó típusa: Első; Hátsó; Egyéb
cs: Typ přehazovačky: Přední; Zadní; Jiné
bg-BG: Тип дерайльор: Преден; Заден; Друго